【裁判字號】    97,上易,377
【裁判日期】    970722
【裁判案由】    毀損
【裁判全文】
臺灣高等法院臺南分院刑事判決         97年度上易字第377號
上  訴  人
即  被  告  乙○○
上列上訴人因毀損案件，不服臺灣雲林地方法院96年度訴字第59
6號中華民國97年2月29日第一審判決（起訴案號：臺灣雲林地方
法院檢察署96年度偵字第3077號），提起上訴，本院判決如下：
    主  文
上訴駁回。
    事  實
一、乙○○前於民國94年間因違反毒品危害防制條例案件，經臺
    灣彰化地方法院以94年度斗簡字第77號判處應執行有期徒刑
    8月確定，於95年5月16日易科罰金執行完畢。詎乙○○仍不
    知悔改，因工程運輸費問題，於95年10月間因與甲○○發生
    嫌隙，竟基於毀損之犯意，於96年5月17日下午4時許，駕駛
    自用小客車前往雲林縣麥寮鄉○○村○○路「高楊鷹架置料
    場」，持其所有之棒球棍1支，敲破格上租賃汽車股份有限
    公司（下稱格上公司）所有，而由甲○○所管領，停放該處
    之車牌號碼4392-BB號自用小客車後擋風玻璃，致令不堪使
    用，足生損害於格上公司及甲○○，經警扣得乙○○所有上
    開棒球棍1支。
二、案經告訴人甲○○訴由雲林縣警察局台西分局報請臺灣雲林
    地方法院檢察署檢察官偵查起訴。
    理  由
一、按被告以外之人於審判外之言詞或書面陳述，除法律有規定
    者外，不得作為證據。又被告以外之人於審判外之陳述，雖
    不符前4條之規定，而經當事人於審判程序同意作為證據，
    法院審酌該言詞陳述或書面陳述作成時之情況，認為適當者
    ，亦得為證據，刑事訴訟法第159條第1項、第159條之5第1
    項定有明文。查告訴人甲○○、證人林高崇分別於警詢、偵
    查中之證述，雖均為被告以外之人於審判外之言詞陳述，惟
    檢察官及被告於原審及本院審理時均同意作為證據，且該等
    供述證據係由職司犯罪調查、偵查之警方及檢察官依法定正
    當程序作成，查無顯不可信之情狀，本院審酌上情認屬適當
    ，依上開規定，自得為證據。
二、上揭犯罪事實，迭據被告乙○○於警詢、原審偵審中及本院
    審理時坦白承認，核與告訴人甲○○於警詢及偵查中之指訴
    ，證人林高崇於警詢及偵查中證述之情節相符，並有車牌號
    碼4392-BB號自用小客車後擋風玻璃毀損照片2張、車號查詢
    汽車車籍2紙附卷可稽，且有棒球棍1支扣案足資佐證，是被
    告之自白與上開積極證據相符，堪可採信。本件事證明確，
    被告乙○○毀損之犯行應堪認定。
三、核被告乙○○所為，係犯刑法第354條毀損他人物品罪。被
    告有如事實欄所示前案經應執行有期徒刑完畢之事實，有臺
    灣高等法院被告前案紀錄表在卷可參，其於前開有期徒刑執
    行完畢後5年以內故意再犯本件有期徒刑以上之罪，為累犯
    ，應依刑法第47條第1項規定加重其刑。原審審理結果認被
    告罪證明確，因予適用刑事訴訟法第273條之1第1項、第299
    條第1項前段，刑法第354條、第47條第1項、第41條第1項前
    段、第38條第1項第2款，刑法施行法第1條之1第1項、第2項
    前段，並審酌被告前曾有施用毒品、竊盜等前科，素行並非
    良好，僅因細故即毀損告訴人自用小客車擋風玻璃，及該擋
    風玻璃毀損程度並非相當嚴重，告訴人所受損害非鉅，並考
    量被告犯罪後坦承犯行態度尚可，亦因本件毀損案件遭告訴
    人之弟洪坤賓重傷害致左眼失明，所駕駛自用小客車前、後
    擋風玻璃亦遭洪坤賓毀損等一切情狀（洪坤賓所涉重傷害等
    罪業經檢察官起訴，由原審另行審結），量處拘役55日並諭
    知易科罰金之折算標準，及敘明扣案之棒球棍1支係供被告
    犯本案之罪所用之物，且屬被告所有，業據被告供承在卷，
    應依刑法第38條第1項第2款規定，宣告沒收。本院經核，原
    判決認事用法俱無不合，量刑亦稱妥適，上訴意旨，以原判
    決量刑過重提起上訴，為無理由，應予駁回。
據上論斷，應依刑事訴訟法第368條，判決如主文。
本案經檢察官林炎昇到庭執行職務。
中    華    民    國    97    年    7     月    22    日
                  刑事第一庭    審判長法  官  黃崑宗
                                      法  官  夏金郎
                                      法  官  王明宏
以上正本證明與原本無異。
不得上訴。
                                      書記官  黃全忠
中    華    民    國    97    年    7     月    22    日
附錄本判決論罪科刑法條：
中華民國刑法第354條：
毀棄、損壞前二條以外之他人之物或致令不堪用，足以生損害於
公眾或他人者，處2年以下有期徒刑、拘役或5百元以下罰金。


司法院資訊處製作；財團法人民間司法改革基金會備份。
